【裁判字號】    96,訴,4575
【裁判日期】    970118
【裁判案由】    搶奪等
【裁判全文】
臺灣臺中地方法院刑事判決              96年度訴字第4575號
公  訴  人  臺灣臺中地方法院檢察署檢察官
被      告  甲○○
                    （現於臺灣臺中看守所羈押中）
上列被告因搶奪等案件，經檢察官提起公訴（九十六年度偵字第
二七二○八號），經被告於準備程序中就被訴事實為有罪之陳述
，受命法官於聽取當事人之意見後，由本院合議庭裁定由受命法
官以簡式審判程序判決如下：
    主    文
甲○○犯如附表編號一至五所示之罪，各處如附表編號一至
五所示之刑。應執行有期徒刑年；扣案之自備鑰匙壹支，沒收
。
    犯罪事實
一、甲○○前因搶奪及竊盜案件，經本院以九十五年度訴字第三
    ○九三號判決處以應執行有期徒刑十一月（搶奪部分有期徒
    刑八月，竊盜部分有期徒刑四月）確定，又因違反毒品危害
    防制條例案件，經本院以九十六年度訴字第三七號判決處以
    有期徒刑一年一月確定，上開三案經本院以九十六年度聲減
    字第八二一號裁定減刑並合併應執行有期徒刑一年確定，於
    民國九十六年九月二十六日縮刑期滿執行完畢。詎其猶不知
    悔改，因缺乏代步工具，竟意圖為自己不法之所有，分別於
    附表壹所示之時間、地點，以附表壹所示之方法，竊取如附
    表壹所示之人所有或管領之機車。又因缺錢花用，竟意圖為
    自己不法之所有，分別於附表貳所示之時間、地點，以附表
    貳所示之方法，搶奪如附表貳所示之人所有之物品。嗣經警
    調閱監視錄影器畫面，而於九十六年十一月十四日晚間十時
    許，在臺中縣清水鎮○○路六七○號查獲甲○○，並在其上
    開住處內扣得家用鑰匙一支，及甲○○所有供竊取附表壹所
    示二輛機車所用之自備鑰匙一支，並在其住處旁一百公尺處
    扣得如附表壹編號二所示之機車一輛（已發還楊淳如）；甲
    ○○復帶同警方至臺中縣梧棲鎮梧棲大排旁另一條圳溝內起
    出陳秀娟所有如附表貳編號三所示之深藍色手提包一個（內
    有鑰匙一串，均已發還陳秀娟）；另於同日十一時許，經警
    在臺中縣梧棲鎮○○路七○一巷尋獲如附表壹編號一所示之
    機車一輛（已發還許筱玲）。
二、案經臺中縣警察局清水分局報請臺灣臺中地方法院檢察署檢
    察官偵查起訴。
    理    由
一、上開犯罪事實，業據被告甲○○於警詢、偵查及本院審理時
    均坦承不諱，核與被害人許筱玲、楊淳如、洪阿首、易麗婉
    、陳秀娟指述情節相符，並有刑案現場測繪圖五紙、贓物認
    領保管單三紙、臺中縣警察局車輛尋獲電腦輸入單二份、照
    片二十三幀附卷可稽，足見被告自白與事實相符，本案事證
    明確，其犯行洵堪認定，應依法論科。
二、核被告如附表壹所為，均係犯刑法第三百二十條第一項普通
    竊盜罪，如附表貳所為，均係犯同法第三百二十五條第一項
    搶奪罪。被告前因搶奪及竊盜案件，經本院以九十五年度訴
    字第三○九三號判決處以應執行有期徒刑十一月（搶奪部分
    有期徒刑八月，竊盜部分有期徒刑四月）確定，又因違反毒
    品危害防制條例案件，經本院以九十六年度訴字第三七號判
    決處以有期徒刑一年一月確定，上開三案經本院以九十六年
    度聲減字第八二一號裁定減刑並合併應執行有期徒刑一年確
    定，於九十六年九月二十六日縮刑期滿執行完畢，有臺灣高
    等法院被告前案紀錄表及臺灣臺中地方法院檢察署刑案資料
    查註紀錄表在卷可憑，被告前受有期徒刑執行完畢，五年內
    故意再犯本件有期徒刑以上之罪，為累犯，應依刑法第四十
    七條第一項之規定加重其刑。被告所犯如附表之五罪，犯
    意各別，行為不同，應分論併罰。爰審酌被告已有多次竊盜
    、搶奪刑事前案紀錄，前因竊盜、搶奪二罪入監服刑，於九
    十六年九月二十六日執行完畢出監，旋又再犯本案，有臺灣
    高等法院被告全國前案紀錄表及臺灣臺中地方法院檢察署刑
    案資料查註紀錄表附卷可稽，堪認其素行不佳，並斟酌其不
    思以正當途徑獲取財物，圖以竊盜財物滿足自己之慾望，造
    成他人財物損失及日常生活不便，又搶奪他人財物，造成他
    人財物損失及精神驚嚇，被告搶奪被害人陳秀娟時，造成被
    害人陳秀娟受有輕傷，此部分酌加其刑，暨其犯罪之動機、
    目的、手段、犯罪所得，犯後坦承犯行，態度尚可等一切情
    狀，各量處如主文所示之刑，並定其應執行刑，以資懲儆。
    扣案之自備鑰匙一支，為被告所有供行竊所用之物，業經被
    告供承在卷（參見本院卷第三○頁），爰依刑法第三十八條
    第一項第二款，併予宣告沒收。另扣案之家用鑰匙一支，雖
    為被告所有，然非供竊盜所用之物，亦非違禁物，依法非得
    為沒收之客體，併予敘明。
三、起訴書雖記載對被告求處有期徒刑五年，然本案被告犯罪所
    得價值非鉅，犯後坦承犯行，態度堪稱良好，本院認檢察官
    求刑尚嫌過重，故本院不予採用，併予敘明。另保安處分係
    針對受處分人將來之危險性所為之處置，以達教化、治療之
    目的，為刑罰之補充制度，竊盜犯贓物犯保安處分條例第三
    條第一項之規定，即係本於保安處分應受比例原則之規範，
    使保安處分之宣告，與行為人所為行為之嚴重性、行為人所
    表現之危險性及對於行為人未來行為之期待性相當之意旨而
    制定。查本案被告犯罪所得價值非鉅，本院認對被告宣告適
    當之刑事處分，足對其等產生矯正策勵之作用，非謂一有竊
    盜或搶奪行為，即須諭知強制工作不可，且無證據證明被告
    對於犯罪已成其日常之惰性行為而具有犯罪之習性，本院因
    認尚無併予令其等入勞動場所強制工作之必要，附此敘明。
據上論斷，應依刑事訴訟法第二百七十三條之一第一項、第二百
九十九條第一項前段，刑法第三百二十條第一項、第三百二十五
條第一項、第四十七條第一項、第五十一條第五款、第三十八條
第一項第二款，刑法施行法第一條之一第一項、第二項前段，判
決如主文。
中    華    民    國    97    年    1     月    18    日
                  刑事第十三庭  法  官  黃裕仁
上正本證明與原本無異。
如不服本判決，應於收受送達後十日內向本院提出上訴書狀（應
敘述具體理由並附繕本）。
上訴書狀如未敘述理由，應於上訴期間屆滿後二十日內補提理由
書於本院。
                                書記官  王嘉仁
中    華    民    國    97    年    1     月    18    日
附表壹：
┌──┬───┬───────┬─────────────────────┐
│編號│被害人│犯  罪  時  間│犯            罪          方            法│
│    │      ├───────┤                                          │
│    │      │犯  罪  地  點│                                          │
├──┼───┼───────┼─────────────────────┤
│ 一 │許筱玲│96年11月8日下 │甲○○行經該處時，見許筱玲所有之車牌號碼Ｉ│
│    │      │午4時許       │ＩＬ－七七七號重型機車無人看管，認有機有趁│
│    │      ├───────┤，持其所有之自備鑰匙一支，將該機車啟動電門│
│    │      │臺中縣大安鄉中│而竊走，得手後留供己代步用。              │
│    │      │山南路三五六號│                                          │
│    │      │前            │                                          │
├──┼───┼───────┼─────────────────────┤
│ 二 │楊淳如│96年11月13日上│甲○○行經該處時，見楊淳如所有由顏美惠管領│
│    │      │午11時30分許  │使用之車牌號碼ＨＨ二－五八○號重型機車無人│
│    │      ├───────┤看管，認有機有趁，持其所有之自備鑰匙一支，│
│    │      │臺中縣梧棲鎮文│將該機車啟動電門而竊走，得手後留供己代步用│
│    │      │華街194巷     │。                                        │
└──┴───┴───────┴─────────────────────┘
附表貳：
┌──┬───┬───────┬─────────────────────┐
│編號│被害人│犯  罪  時  間│犯            罪          方            法│
│    │      ├───────┤                                          │
│    │      │犯  罪  地  點│                                          │
├──┼───┼───────┼─────────────────────┤
│ 一 │洪阿首│96年11月9日上 │甲○○騎駛上開竊得之車牌號碼ＩＩＬ－七七七│
│    │      │午11時35分許  │號重型機車，見洪阿首行走於路旁，乃趁洪阿首│
│    │      ├───────┤不及防備之際，徒手搶奪洪阿首所有之米色皮包│
│    │      │臺中縣梧棲鎮民│一個（內有健保卡一張、汽機車駕駛執照各一張│
│    │      │生街16號前    │、現金約新臺幣二千八百元），得手後，即騎駛│
│    │      │              │上開機車逃逸。甲○○事後將上開現金花用完畢│
│    │      │              │，其餘物品則丟入臺中縣梧棲鎮南簡橋下（未尋│
│    │      │              │獲）。                                    │
├──┼───┼───────┼─────────────────────┤
│ 二 │易麗婉│96年11月12日上│甲○○騎駛上開竊得之車牌號碼ＩＩＬ－七七七│
│    │      │午8時23分許   │號重型機車，見易麗婉行走於路旁，乃趁易麗婉│
│    │      ├───────┤不及防備之際，徒手搶奪易麗婉所有之黑色手提│
│    │      │臺中縣清水鎮鎮│包一個（內有現金新臺幣二千六百四十元，其女│
│    │      │北街23巷5號前 │兒蔡佳伶所有之清水郵局存摺一本），得手後，│
│    │      │              │即騎駛上開機車逃逸。甲○○事後將上開現金花│
│    │      │              │用完畢，其餘物品則丟入臺中縣清水鎮○○路一│
│    │      │              │四四號旁大排水溝內（未尋獲）。            │
├──┼───┼───────┼─────────────────────┤
│ 三 │陳秀娟│96年11月13日下│甲○○騎駛上開竊得之車牌號碼ＨＨ二－五八○│
│    │      │午13時25分許  │號重型機車，見陳秀娟行走於路旁，乃趁陳秀娟│
│    │      ├───────┤不及防備之際，徒手搶奪陳秀娟所有之深藍色手│
│    │      │臺中縣沙鹿鎮四│提布包一個（內有手機一支、鑰匙一串、印鑑二│
│    │      │平街123號前   │個、現金新臺幣二千元），並造成陳秀娟左手臂│
│    │      │              │、左膝蓋擦傷（傷害部分未據告訴），得手後，│
│    │      │              │即騎駛上開機車逃逸。甲○○事後將上開現金花│
│    │      │              │用完畢，深藍色手提布包、鑰匙一串則丟入臺中│
│    │      │              │縣梧棲鎮○○路梧棲大排水溝旁另一條圳溝下（│
│    │      │              │有尋獲），而其餘物品則丟入梧棲大排水溝內（│
│    │      │              │未尋獲）。                                │
└──┴───┴───────┴─────────────────────┘
附表：
┌──┬───┬───────────┬─────────────────┐
│編號│犯  行│所 犯 法 條 及 罪 名  │宣              告              刑│
├──┼───┼───────────┼─────────────────┤
│ 一 │附表壹│刑法第320條第1項普通竊│甲○○竊盜，累犯，處有期徒刑伍月；│
│    │編號一│盜罪                  │扣案之自備鑰匙壹支，沒收。        │
├──┼───┼───────────┼─────────────────┤
│ 二 │附表壹│刑法第320條第1項普通竊│甲○○竊盜，累犯，處有期徒刑伍月；│
│    │編號二│盜罪                  │扣案之自備鑰匙壹支，沒收。        │
├──┼───┼───────────┼─────────────────┤
│ 三 │附表貳│刑法第325條第1項搶奪罪│甲○○意圖為自己不法之所有，而搶奪│
│    │編號一│                      │他人之動產，累犯，處有期徒刑拾月。│
├──┼───┼───────────┼─────────────────┤
│ 四 │附表貳│刑法第325條第1項搶奪罪│甲○○意圖為自己不法之所有，而搶奪│
│    │編號二│                      │他人之動產，累犯，處有期徒刑拾月。│
├──┼───┼───────────┼─────────────────┤
│ 五 │附表貳│刑法第325條第1項搶奪罪│甲○○意圖為自己不法之所有，而搶奪│
│    │編號三│                      │他人之動產，累犯，處有期徒刑壹年。│
└──┴───┴───────────┴─────────────────┘
附錄論罪科刑法條
刑法第三百二十條第一項
意圖為自己或第三人不法之所有，而竊取他人之動產者，為竊盜
罪，處五年以下有期徒刑、拘役或五百元以下罰金。
刑法第三百二十五條
意圖為自己或第三人不法之所有，而搶奪他人之動產者，處六月
以上五年以下有期徒刑。
因而致人於死者，處無期徒刑或七年以上有期徒刑，致重傷者，
處三年以上十年以下有期徒刑。
第一項之未遂犯罰之。


司法院資訊處製作；財團法人民間司法改革基金會備份。
